【裁判字號】    89,訴,1751
【裁判日期】    890822
【裁判案由】    偽造文書等
【裁判全文】
臺灣臺中地方法院刑事判決                        八十九年度訴字第一七五一號
    公  訴  人  台灣台中地方法院檢察署檢察官
    被      告  甲○○
右列被告因偽造文書等案件，經檢察官提起公訴（八十九年度偵字第一七八八號），
本院判決如左：
    主  文
甲○○共同連續行使偽造私文書，足以生損害於公眾及他人，累犯，處有期徒刑柒月
。
卷附之「發票日八十八年六月八日、號碼ＷＦ00000000、金額新台幣貳仟
零柒拾玖元、簽發人高雄市麗景大酒店股份有限公司」三張發票上所偽造之「麗景大
酒店股份有限公司」印文各壹枚，均沒收。
    事  實
一、甲○○於民國八十五年間，曾因賭博罪，經台灣高雄地方法院判處有期徒刑三月
    ，並於八十六年七月十日執行完畢。猶不知悔改，復於八十八年九月初，在高雄
    市因看報應徵工作，而與一姓名年籍均不詳之成年男子聯絡見面，該男子告以應
    徵工作內容係持偽造之統一發票到各金融機關兌換現金，每兌成一張可抽新台幣
    （下同）一千元後，甲○○即答應從事，並與該男子基於意圖為自己不法所有之
    概括犯意聯絡，兩人於八十八年九月十三日相偕自高雄搭車到台中市，連續於當
    日上午九時三十分許，在台中市○○路○段二號合作金庫台中支庫前，該男子交
    付一張不知由何人所偽造，發票日八十八年六月八日、號碼ＷＦ0000000
    0、金額二千零七十九元、偽蓋簽發人高雄市麗景大酒店股份有限公司印文一枚
    之發票一張予甲○○，叫甲○○進去台中支庫兌領，該男子則在外等候，台中支
    庫承辦人員張明聰於甲○○持偽造發票表示欲領取獎金時，因不察陷於錯誤，乃
    交付四千元之獎金予甲○○；得手後，甲○○與該男子又搭乘計程車轉往台中市
    ○○路○段六一號合作金庫五權支庫，於該日上午九時五十分許，由甲○○持相
    同內容之偽造統一發票一張，以相同手法，向五權支庫之承辦人員曾惠華詐得獎
    金四千元；甲○○二人食髓知味後，再搭計程車至台中市○○街七三號合作金庫
    中興支庫，於當日十一時三十分許，甲○○持相同內容之偽造統一發票一張，以
    同樣方式向中興支庫之承辦人員林慧美騙取獎金時，因林慧美電詢麗景大酒店發
    覺有異報警當場逮獲，而未得手，該男子見狀則趁機逃逸，甲○○與該男子以上
    所為足生損害於麗景大酒店及國庫。
二、案經台中市警察局第一分局報請臺灣臺中地方法院檢察署檢察官偵查起訴。
    理  由
一、訊據被告甲○○，固坦承與該男子於右揭時地持統一發票領取獎金之事實，惟否
    認有詐領之故意，辯稱：伊不知該三張發票係偽造的云云。經查，該三張發票係
    偽造的，且經被告持向合作金庫領取獎金之事實，業經張明聰、曾惠華、林慧美
    及麗景大酒店財務部協理薛春喜分別在警訊中證述明確，並有該三張偽造之統一
    發票及薛春喜提出之真正統一發票一份附卷可稽；又統一發票如果中獎，在全省
    各地之金融行庫均可換領獎金，被告竟與該男子遠從高雄到台中領獎，且不在同
    一家支庫領完，卻不厭其煩的一家換一張，此顯然違反常理之做法，被告諉為不
    知發票有異，孰人能信，況該三張發票之內容完全相同，顯係複製之物，被告於
    每張均領取四千元之際，焉有不懷疑不查看內容之理，因認其所辯僅係卸責之詞
    ，不足採信。本件事證明確，被告犯行應堪認定。
二、按統一發票為會計憑證之一種屬私文書，被告持他人偽造之統一發票向行庫詐領
    獎金之行為，足使被偽造之簽發人受有被懷疑逃漏營業稅，使國庫因被詐領受有
    財物短少之損害甚明。故核被告所為，係犯刑法第二百十條、第二百十六條行使
    偽造私文書罪、第三百三十九條第一項詐欺取財既遂罪（前二次）、第三項詐欺
    取財未遂罪（第三次）。其與該成年男子有犯意聯絡及行為之分擔，均為共同正
    犯；又被告三次行使偽造私文書及詐欺取財之行為，均時間緊接、方法相同，顯
    係基於概括犯意為之，均應依連續犯規定論以一罪，並加重其刑；再被告所犯二
    罪間，有方法結果之牽連犯關係，應從一重之連續行使偽造私文書罪處斷。另被
    告於八十五年間，曾因賭博罪，經台灣高雄地方法院判處有期徒刑三月，並於八
    十六年七月十日執行完畢，有台灣高等法院被告全國前案紀錄表在卷可按，其受
    有期徒刑執行完畢後，五年以內再犯本件有期徒刑以上之罪，為累犯，應依刑法
    第四十七條規定，遞加重其刑。爰審酌被告犯後飾詞矯卸、未具悔意，惟所詐得
    之款項不多損害非鉅等情狀，量處如主文所示之刑。偽造之麗景大酒店股份有限
    公司印文三枚，依刑法第二百十九條規定，應併予宣告沒收。
據上論斷，應依刑事訴訟法第二百九十九條第一項前段，刑法第二十八條、第五十六
條、第二百十條、第二百十六條、第三百三十九條第一項、第五十五條、第四十七條
、第二百十九條，罰金罰鍰提高標準條例第一條前段，判決如主文。
中      華      民      國    八十九    年      八      月    二十二    日
                                     臺灣台中地方法院刑事第三庭
                                          法  官   李  秋  娟
右正本證明與原本無異。
如不服本判決，應於判決送達後十日內向本院提出上訴狀，上訴於臺灣高等法院臺中
分院( 須附繕本 )。
                                          書記官
中      華      民      國    八十九    年      八      月    二十二    日
附錄論罪科刑法條
刑法第二百十條
偽造、變造私文書，足以生損害於公眾或他人者，處五年以下有期徒刑。
刑法第二百十六條
行使第二百十條至第二百十五條之文書者，依偽造、變造文書或登載不實事項或使登
載不實事項之規定處斷。
刑法第三百三十九條
意圖為自己或第三人不法之所有，以詐術使人將本人或第三人之物交付者，處五年以
下有期徒刑、拘役或科或併科一千元以下罰金。
以前項方法得財產上不法之利益或使第三人得之者，亦同。
前二項之未遂犯罰之。


司法院資訊處製作；財團法人民間司法改革基金會備份。
